---
title: "Arbeidskrav våren 2022"
author:
- Kevin Ha
- Ola Andre Olofsson
- Ann Elisabeth Jacobsen
- Heidi Marie Rolfsnes
- Daniel Karstad
- Henriette Hansen
- Susann Birkeland Sivertsen
- Vilde Haugland
subtitle: MSB106, Anvendt by- og regionaløkonomi
output:
  pdf_document: default
  html_notebook: default
  html_document:
    df_print: paged
lang: no-NB
editor_options: 
  markdown: 
    wrap: sentence
---

```{r setup, include=FALSE}
suppressPackageStartupMessages({
  library(readr)
  library(ggplot2)
  library(knitr)
  library(viridis)
  library(tidyverse)
  })
knitr::opts_chunk$set(echo=FALSE, include = TRUE)
```

#Romlige forskjeller i næringsstruktur, virkninger av eksogene sjokk i basissysselsettingen, og lokale forskjeller I sysselsettingsvekst.

I denne oppgaven vil vi se på næringsstrukturer på Haugalandet, Sunnhordland og Hardanger.

Problemstillinger og beregninger vi vil se nærmere på

-   Beskrive situasjonen slik den er for 2020, og for utviklingen over tid.
-   Sysselsettingsutviklingen for ulike næringer i ulike kommuner og for regionen samlet.
-   Andelen av sysselsettingen innenfor enkeltnæringer, og sammenligne situasjonen og utviklingen for lokale kommuner og lokal region med det som gjelder for nasjonen samlet.
-   Beregne lokaliseringskvotienter for ulike næringer i ulike kommuner, og for regionen(e) samlet.
-   Beregne ulike aggregeringsnivåer av næringer og geografi, identifiser mulige klynger basert på verdiene for lokaliseringskvotientene.
-   Gjøre en vurdering av hvor konsentrert/spredt en næring er fordelt mellom kommunene i regionen, basert på beregninger av den romlige Gini-indeksen.
-   Vurdere om sammenligningsgrunnlaget bør være samlet sysselsetting i regionen, eller samlet sysselsetting av nasjonen, og finne ut hvilken rolle det spiller om en bruker regionale eller nasjonale anslag for samlet sysselsetting.
-   Finne ut om næringsstrukturen i regionen har blitt mer eller mindre diversifisert, mangfoldig, over tid.
-   Beregne en regional mangfold-indeks og finne ut hvordan verdiene på en slik indeks er endret over tid.
-   Vurdere om sysselsettingsandelene skal sammenlignes med nasjonale eller regionale andeler for de ulike næringene
-   Gjenta beregninger for andeler av arbeidstakere i ulike næringer, lokaliseringskvotienter, den romlige Gini- koeffisienten og målet for mangfold av næringer, med utgangspunkt i data spesifisert etter arbeidstakernes bosted.
-   Sammenligne resultatene for data etter arbeidssted, og kommenter hvilken informasjon resultatene gir om romlig mobilitet i arbeidsmarkedet.
-   Gi en kort oversikt over pendlerstrømmer mellom kommunene i regionen
-   Beregne og presentere andeler av arbeidstakere med bosted i en kommune som har arbeidssted i andre kommuner, og gjør det samme for andelen av jobbene i en kommune som er besatt av arbeidstakere fra andre kommuner.
-   Diskutere forskjeller mellom kommunene i regionen, og drøft utviklingen over tid for ulike kommuner
-   Beregne og presentere andelen av arbeidstakere som bor og jobber innenfor samme kommune. Se om det er systematiske forskjeller sett i forhold til sentralitet og tilgjengelighet i det lokale arbeidsmarkedet. Og om det er bestemte trender i utviklingen for ulike kommuner.
-   Bruke beregningene av lokaliseringkvotienter til å dele næringene inn i lokal- og basisnæringer
-   Formulere en økonomisk basemodell og beregne økonomiske basemuliplikatorer for enkeltkommuner og region(er).
-   Vurdere lokale virkninger av alternative lokaliseringer i Odda, Husnes og Leirvik
-   Drøfte virkninger av et slikt positivt eksogent sjokk for den lokale økonomien gjennom bruk av en basemodell
-   Finne ut hvordan virkningene eventuelt spres til andre kommuner i regionen og hvordan en kan bruke data for pendlestrømmer til å predikere virkninger på sysselsettingen i ulike kommuner.
-   Sammenligne disse prediksjonene med de vi får når vi gjennomfører analysen på regionalt nivå.
-   Gi en shift-share analyse i en diskusjon av forskjeller i vekst for eksempel mellom indre, midtre og ytre deler av regionen, eller eventuelt områder/kommuner som har hatt sterk og svak befolkningsutvikling.

## Oversikt over befolkningene i regionene

### Haugalandet
Haugalandet består av kommunene Bokn (852), Haugesund (37357), Karmøy (42186), Sauda (4595), Tysvær(11065), Utsira(198) og Vindafjord(8714). tilsammen bor det 104967 personer i denne regionen. i tidsperioden vi har hentet inn data har det vert kommunesammenslåing i denne regionen. Da ble Ølen og vindafjord slått i sammen til en kommune (hvordan har vi tatt hensyn til dette???)

### Sunnhordland og Ullensvang
Sunnhordland og Ullensvang består av kommunene Bømlo(11957), Etne(4062), Fitjar(3189), Kvinnherad(13071), Stord(18759), Sveio(5766), Tysnes(2869) og Ullensvang(11048). Tilsammen bor det 70721 personer i denne regionen.

Tallene er hentet fra SSB 09.01.21 (https://www.ssb.no/statbank/table/01223/tableViewLayout1/) gjelder for 4 kvartal 2020.

```{r csv_filer}
syssel_arb <- read_csv("Data/syssel_arb.csv", show_col_types = FALSE)
hld_arb <- read_csv("Data/hld_arb.csv", show_col_types = FALSE)
sun_arb <- read_csv("Data/sun_arb.csv", show_col_types = FALSE)
har_arb <- read_csv("Data/har_arb.csv", show_col_types = FALSE)
syssel_bos <- read_csv("Data/syssel_bos.csv", show_col_types = FALSE)
hld_bos <- read_csv("Data/hld_bos.csv", show_col_types = FALSE)
sun_bos <- read_csv("Data/sun_bos.csv", show_col_types = FALSE)
har_bos <- read_csv("Data/har_bos.csv", show_col_types = FALSE)
Pendling <- read_csv("Data/Pendling.csv", show_col_types = FALSE)
hgl_Pendling <- read_csv("Data/hgl_Pendling.csv", show_col_types = FALSE)
sun_Pendling <- read_csv("Data/sun_Pendling.csv", show_col_types = FALSE)
```

# 1 Sysselsetting I Ulike Næringer, Etter Arbeidssted (Modeller Ferdig??)

## Haugalandet

```{r Arbeidssted_Haugalandet_1}
hld_arb %>% 
  ggplot(mapping = aes(x = År, y = Totalt)) +
  geom_line() +
  labs(title = "Haugalandet")+
  ylab("Antall ansatte i  \n alle næringer") +
  theme(axis.title.y = element_text(angle=0))+
  scale_x_continuous(breaks = seq(2008, 2020, by = 1))
```

```{r Arbeidssted_Haugalandet_2}
syssel_arb %>% 
  filter(knr %in% c(1106, 1135, 1145, 1146, 1149, 1151, 1160)) %>% 
  ggplot(mapping = aes(x = as.Date(paste0(aar, "-01-01")), y = `Alle Næringer`, (angle=0))) +
  scale_color_viridis(discrete = TRUE, option = "A") +
  geom_line(aes(group = knavn, colour = knavn)) +
  scale_size_manual(values = c(seq(2.0, 2, by = -0.1))) +
  geom_hline(yintercept = 0) +
  labs(title = "Haugalandet", x = "År", y = "Antall ansatte i  \n alle næringer") +
  theme(axis.title.y = element_text(angle=0))+
  theme(legend.position = 'bottom')
```

```{r hld_arb_long}
hld_arb_long <- syssel_arb %>%
  pivot_longer(
    cols = `Alle Næringer`:Uoppgitt,
    names_to = "Næring",
    values_to = "Ansatte")
```

```{r Næringsfordeling_og_Utvikling_Haugelandet_3_Største_Arbeidssted}
hld_arb_long %>% 
  filter(knavn %in% c("Haugesund", "Karmøy", "Vindafjord")) %>% 
  filter(Næring %in% c("Industri", "Helse- og Sosialtjenester", "Finansiering og Forsikring", "Elektrisitet, Vann og Renovasjon", "Bygge- og Anleggsvirksomhet", "Jordbruk, Skogbrug og Fiske")) %>% 
  ggplot(mapping = aes(x = as.Date(paste0(aar, "-01-01")), y = Ansatte)) +
  scale_color_viridis(discrete = TRUE, option = "A") +
  labs(title = "Haugalandet: Haugesund, Karmøy og Vindafjord", x = "År", y = "Antall ansatte") +
  geom_line(mapping = aes(group = Næring, colour = Næring)) +
  facet_wrap(facets = ~ knavn, scales = "free_y", ncol = 3) +
  theme(legend.position = 'bottom')
```

```{r Næringsfordeling_og_Utvikling_Haugelandet_4_Minste_Arbeidssted}
hld_arb_long %>% 
  filter(knavn %in% c("Bokn", "Sauda", "Tysvær", "Utsira")) %>% 
  filter(Næring %in% c("Industri", "Helse- og Sosialtjenester", "Finansiering og Forsikring", "Elektrisitet, Vann og Renovasjon", "Bygge- og Anleggsvirksomhet", "Jordbruk, Skogbrug og Fiske")) %>% 
  ggplot(mapping = aes(x = as.Date(paste0(aar, "-01-01")), y = Ansatte)) +
  scale_color_viridis(discrete = TRUE, option = "A") +
  labs(title = "Haugalandet: Bokn, Sauda, Tysvær og Utsira", x = "År", y = "Antall ansatte") +
  geom_line(mapping = aes(group = Næring, colour = Næring)) +
  facet_wrap(facets = ~ knavn, scales = "free_y", ncol = 2) +
  theme(legend.position = 'bottom')
```

```{r}
hld_arb_long %>% 
  filter(knavn %in% c("Haugesund", "Karmøy", "Vindafjord")) %>% 
  filter(Næring %in% "Alle Næringer") %>% 
  ggplot(mapping = aes(x = as.Date(paste0(aar, "-01-01")), y = Ansatte)) +
  scale_color_viridis(discrete = TRUE, option = "A") +
  labs(title = "Haugalandet: Haugesund, Karmøy og Vindafjord", x = "År", y = "Antall ansatte") +
  geom_line(mapping = aes(group = Næring, colour = Næring)) +
  facet_wrap(facets = ~ knavn, scales = "free_y", ncol = 3) +
  theme(legend.position = 'bottom')
```

```{r}
hld_arb_long %>% 
  filter(knavn %in% c("Bokn", "Sauda", "Tysvær", "Utsira")) %>% 
  filter(Næring %in% "Alle Næringer") %>% 
  ggplot(mapping = aes(x = as.Date(paste0(aar, "-01-01")), y = Ansatte)) +
  scale_color_viridis(discrete = TRUE, option = "A") +
  labs(title = "Haugalandet: Bokn, Sauda Tysvær og Utsira", x = "År", y = "Antall ansatte") +
  geom_line(mapping = aes(group = Næring, colour = Næring)) +
  facet_wrap(facets = ~ knavn, scales = "free_y", ncol = 2) +
  theme(legend.position = 'bottom')
```


## Sunnhordland

Så gjer vi det samme for *Sunnhordland*

```{r}
sun_arb %>% 
  ggplot(mapping = aes(x = År, y = Totalt)) +
  geom_line() +
  labs(title = "Sunnhordaland", x = "År", y = "Antall ansatte i  \n alle næringer") +
  theme(axis.title.y = element_text(angle=0))+ 
  scale_x_continuous(breaks = seq(2008, 2020, by = 1))
```

```{r Arbeidssted_Sunnhordland}
syssel_arb %>% 
  filter(knr %in% c(4611, 4612, 4613, 4614, 4615, 4616, 4617)) %>% 
  ggplot(mapping = aes(x = aar, y = `Alle Næringer`)) +
  scale_color_viridis(discrete = TRUE, option = "A") +
  geom_line(aes(group = knavn, colour = knavn)) +
  scale_size_manual(values = c(seq(2.0, 2, by = -0.1))) +
  geom_hline(yintercept = 0) +
  scale_x_continuous(breaks = seq(2008, 2020, by = 1)) +
   labs(title = "Sunnhordland", x = "År") +
  theme(legend.position = 'bottom')
```

```{r sun_arb_long}
sun_arb_long <- syssel_arb %>%
  pivot_longer(
    cols = `Alle Næringer`:Uoppgitt,
    names_to = "Næring",
    values_to = "Ansatte")
```

```{r Næringsfordeling_og_Utvikling_Sunnhordland_3_Største_Arbeidssted}
sun_arb_long %>% 
  filter(knavn %in% c("Bømlo", "Stord", "Kvinnherad")) %>% 
  filter(Næring %in% c("Industri", "Helse- og Sosialtjenester", "Finansiering og Forsikring", "Elektrisitet, Vann og Renovasjon", "Bygge- og Anleggsvirksomhet", "Jordbruk, Skogbrug og Fiske")) %>% 
  ggplot(mapping = aes(x = as.Date(paste0(aar, "-01-01")), y = Ansatte)) +
  scale_color_viridis(discrete = TRUE, option = "A") +
  labs(title = "Sunnhordland: Bømlo, Kvinnherad og Stord", x = "År", y = "Antall ansatte") +
  geom_line(mapping = aes(group = Næring, colour = Næring)) +
  facet_wrap(facets = ~ knavn, scales = "free_y", ncol = 3) +
  theme(legend.position = 'bottom')
```

```{r Næringsfordeling_og_Utvikling_Sunnhordland_4_Minste_Arbeidssted}
sun_arb_long %>% 
  filter(knavn %in% c("Etne", "Sveio", "Fitjar", "Tysnes")) %>% 
  filter(Næring %in% c("Industri", "Helse- og Sosialtjenester", "Finansiering og Forsikring", "Elektrisitet, Vann og Renovasjon", "Bygge- og Anleggsvirksomhet", "Jordbruk, Skogbrug og Fiske")) %>% 
  ggplot(mapping = aes(x = as.Date(paste0(aar, "-01-01")), y = Ansatte)) +
  scale_color_viridis(discrete = TRUE, option = "A") +
  labs(title = "Sunnhordland: Etne, Fitjar, Sveio og Tysnes", x = "År", y = "Antall ansatte") +
  geom_line(mapping = aes(group = Næring, colour = Næring)) +
  facet_wrap(facets = ~ knavn, scales = "free_y", ncol = 2) +
  theme(legend.position = 'bottom')
```

```{r}
sun_arb_long %>% 
  filter(knavn %in% c("Bømlo", "Kvinnherad", "Stord")) %>% 
  filter(Næring %in% "Alle Næringer") %>% 
  ggplot(mapping = aes(x = as.Date(paste0(aar, "-01-01")), y = Ansatte)) +
  scale_color_viridis(discrete = TRUE, option = "A") +
  labs(title = "Sunnhordland: Bømlo, Kvinnherad og Stord", x = "År", y = "Antall ansatte") +
  geom_line(mapping = aes(group = Næring, colour = Næring)) +
  facet_wrap(facets = ~ knavn, scales = "free_y", ncol = 3) +
  theme(legend.position = 'bottom')
```

```{r}
sun_arb_long %>% 
  filter(knavn %in% c("Etne", "Fitjar", "Sveio", "Tysnes")) %>% 
  filter(Næring %in% "Alle Næringer") %>% 
  ggplot(mapping = aes(x = as.Date(paste0(aar, "-01-01")), y = Ansatte)) +
  scale_color_viridis(discrete = TRUE, option = "A") +
  labs(title = "Sunnhordland: Etne, Fithar, Sveio og Tysnes", x = "År", y = "Antall ansatte") +
  geom_line(mapping = aes(group = Næring, colour = Næring)) +
  facet_wrap(facets = ~ knavn, scales = "free_y", ncol = 2) +
  theme(legend.position = 'bottom')
```

## Hardanger

Til slutt må vi gjere det samme med *Hardanger*

```{r Arbeidssted_Hardanger_1}
har_arb %>% 
  ggplot(mapping = aes(x = År, y = Totalt)) +
  geom_line() +
  labs(title = "Hardanger", y= "Alle Næringer") + 
  scale_x_continuous(breaks = seq(2008, 2020, by = 1))
```

```{r Arbeidssted_Hardanger_2}
syssel_arb %>% 
  filter(knr %in% c(4618, 1228)) %>% 
  ggplot(mapping = aes(x = aar, y = `Alle Næringer`)) +
  scale_color_viridis(discrete = TRUE, option = "A") +
  geom_line(aes(group = knavn, colour = knavn)) +
  scale_color_manual(values=c('#111111','#054987')) +
  scale_size_manual(values = c(seq(2.0, 2, by = -0.1))) +
  geom_hline(yintercept = 0) +
  scale_x_continuous(breaks = seq(2008, 2020, by = 1)) +
   labs(title = "Hardanger", x = "År") +
  theme(legend.position = 'bottom')
```

```{r har_arb_long}
har_arb_long <- syssel_arb %>%
  pivot_longer(
    cols = `Alle Næringer`:Uoppgitt,
    names_to = "Næring",
    values_to = "Ansatte")
```

```{r Næringsfordeling_og_Utvikling_Hardanger_Arbeidssted}
har_arb_long %>% 
  filter(knavn %in% c("Odda", "Ullensvang")) %>% 
  filter(Næring %in% c("Industri", "Helse- og Sosialtjenester", "Finansiering og Forsikring", "Elektrisitet, Vann og Renovasjon", "Bygge- og Anleggsvirksomhet", "Jordbruk, Skogbrug og Fiske")) %>% 
  ggplot(mapping = aes(x = as.Date(paste0(aar, "-01-01")), y = Ansatte)) +
  scale_color_viridis(discrete = TRUE, option = "A") +
  labs(title = "Hardanger: Odda, Ullensvang", x = "År", y = "Antall ansatte") +
  geom_line(mapping = aes(group = Næring, colour = Næring)) +
  facet_wrap(facets = ~ knavn, scales = "free_y", ncol = 3) +
  theme(legend.position = 'bottom')
```

```{r}
har_arb_long %>% 
  filter(knavn %in% c("Odda", "Ullensvang")) %>% 
  filter(Næring %in% "Alle Næringer") %>% 
  ggplot(mapping = aes(x = as.Date(paste0(aar, "-01-01")), y = Ansatte)) +
  scale_color_viridis(discrete = TRUE, option = "A") +
  labs(title = "Sunnhordland: Odda og Ullensvang", x = "År", y = "Antall ansatte") +
  geom_line(mapping = aes(group = Næring, colour = Næring)) +
  facet_wrap(facets = ~ knavn, scales = "free_y", ncol = 2) +
  theme(legend.position = 'bottom')
```

# 3 Sysselsetting I Ulike Næringer, Etter Bosted (Modeller Under Arbeid)

## Haugalandet

```{r Bosted_Haugalandet_1}
hld_bos %>% 
  ggplot(mapping = aes(x = År, y = Totalt)) +
  geom_line() +
  labs(title = "Haugalandet")+
  ylab("Antall ansatte i  \n alle næringer") +
  theme(axis.title.y = element_text(angle=0))+
  scale_x_continuous(breaks = seq(2008, 2020, by = 1))
```

```{r Bosted_Haugalandet_2}
syssel_bos %>% 
  filter(knr %in% c(1106, 1135, 1145, 1146, 1149, 1151, 1160)) %>% 
  ggplot(mapping = aes(x = as.Date(paste0(aar, "-01-01")), y = `Alle Næringer`, (angle=0))) +
  scale_color_viridis(discrete = TRUE, option = "A") +
  geom_line(aes(group = knavn, colour = knavn)) +
  scale_size_manual(values = c(seq(2.0, 2, by = -0.1))) +
  geom_hline(yintercept = 0) +
  labs(title = "Haugalandet", x = "År", y = "Antall ansatte i  \n alle næringer") +
  theme(axis.title.y = element_text(angle=0))+
  theme(legend.position = 'bottom')
```

```{r hld_bos_long}
hld_bos_long <- syssel_bos %>%
  pivot_longer(
    cols = `Jordbruk, Skogbrug og Fiske`:Uoppgitt,
    names_to = "Næring",
    values_to = "Ansatte")
```

```{r Næringsfordeling_og_Utvikling_Haugelandet_3_Største_Bosted}
hld_bos_long %>% 
  filter(knavn %in% c("Haugesund", "Karmøy", "Vindafjord")) %>% 
  filter(Næring %in% c("Industri", "Helse- og Sosialtjenester", "Finansiering og Forsikring", "Elektrisitet, Vann og Renovasjon", "Bygge- og Anleggsvirksomhet", "Jordbruk, Skogbrug og Fiske")) %>% 
  ggplot(mapping = aes(x = as.Date(paste0(aar, "-01-01")), y = Ansatte)) +
  scale_color_viridis(discrete = TRUE, option = "A") +
  labs(title = "Haugalandet: Haugesund, Karmøy og Vindafjord", x = "År", y = "Antall ansatte") +
  geom_line(mapping = aes(group = Næring, colour = Næring)) +
  facet_wrap(facets = ~ knavn, scales = "free_y", ncol = 3) +
  theme(legend.position = 'bottom')
```

```{r Næringsfordeling_og_Utvikling_Haugelandet_4_Minste_Bosted}
hld_bos_long %>% 
  filter(knavn %in% c("Bokn", "Sauda", "Tysvær", "Utsira")) %>% 
  filter(Næring %in% c("Industri", "Helse- og Sosialtjenester", "Finansiering og Forsikring", "Elektrisitet, Vann og Renovasjon", "Bygge- og Anleggsvirksomhet", "Jordbruk, Skogbrug og Fiske")) %>% 
  ggplot(mapping = aes(x = as.Date(paste0(aar, "-01-01")), y = Ansatte)) +
  scale_color_viridis(discrete = TRUE, option = "A") +
  labs(title = "Haugalandet: Bokn, Sauda, Tysvær og Utsira", x = "År", y = "Antall ansatte") +
  geom_line(mapping = aes(group = Næring, colour = Næring)) +
  facet_wrap(facets = ~ knavn, scales = "free_y", ncol = 4) +
  theme(legend.position = 'bottom')
```

## Sunnhordland

```{r Bosted_Sunnhordland_1}
sun_bos %>% 
  ggplot(mapping = aes(x = År, y = Totalt)) +
  geom_line() +
  labs(title = "Sunnhordaland", x = "År", y = "Antall ansatte i  \n alle næringer") +
  theme(axis.title.y = element_text(angle=0))+ 
  scale_x_continuous(breaks = seq(2008, 2020, by = 1))
```

```{r Bosted_Sunnhordland_2}
syssel_bos %>% 
  filter(knr %in% c(4611, 4612, 4613, 4614, 4615, 4616, 4617)) %>% 
  ggplot(mapping = aes(x = aar, y = `Alle Næringer`)) +
  scale_color_viridis(discrete = TRUE, option = "A") +
  geom_line(aes(group = knavn, colour = knavn)) +
  scale_size_manual(values = c(seq(2.0, 2, by = -0.1))) +
  geom_hline(yintercept = 0) +
  scale_x_continuous(breaks = seq(2008, 2020, by = 1)) +
   labs(title = "Sunnhordland", x = "År") +
  theme(legend.position = 'bottom')
```

```{r sun_bos_long}
sun_bos_long <- syssel_bos %>%
  pivot_longer(
    cols = `Jordbruk, Skogbrug og Fiske`:Uoppgitt,
    names_to = "Næring",
    values_to = "Ansatte")
```

```{r Næringsfordeling_og_Utvikling_Sunnhordland_3_Største_Bosted}
sun_bos_long %>% 
  filter(knavn %in% c("Bømlo", "Stord", "Kvinnherad")) %>% 
  filter(Næring %in% c("Industri", "Helse- og Sosialtjenester", "Finansiering og Forsikring", "Elektrisitet, Vann og Renovasjon", "Bygge- og Anleggsvirksomhet", "Jordbruk, Skogbrug og Fiske")) %>% 
  ggplot(mapping = aes(x = as.Date(paste0(aar, "-01-01")), y = Ansatte)) +
  scale_color_viridis(discrete = TRUE, option = "A") +
  labs(title = "Sunnhordland: Bømlo, Kvinnherad og Stord", x = "År", y = "Antall ansatte") +
  geom_line(mapping = aes(group = Næring, colour = Næring)) +
  facet_wrap(facets = ~ knavn, scales = "free_y", ncol = 3) +
  theme(legend.position = 'bottom')
```

```{r Næringsfordeling_og_Utvikling_Sunnhordland_4_Minste_Bosted}
sun_bos_long %>% 
  filter(knavn %in% c("Etne", "Sveio", "Fitjar", "Tysnes")) %>% 
  filter(Næring %in% c("Industri", "Helse- og Sosialtjenester", "Finansiering og Forsikring", "Elektrisitet, Vann og Renovasjon", "Bygge- og Anleggsvirksomhet", "Jordbruk, Skogbrug og Fiske")) %>% 
  ggplot(mapping = aes(x = as.Date(paste0(aar, "-01-01")), y = Ansatte)) +
  scale_color_viridis(discrete = TRUE, option = "A") +
  labs(title = "Sunnhordland: Etne, Fitjar, Sveio og Tysnes", x = "År", y = "Antall ansatte") +
  geom_line(mapping = aes(group = Næring, colour = Næring)) +
  facet_wrap(facets = ~ knavn, scales = "free_y", ncol = 4) +
  theme(legend.position = 'bottom')
```

## Hardanger

```{r Bosted_Hardanger_1}
har_bos %>% 
  ggplot(mapping = aes(x = År, y = Totalt)) +
  geom_line() +
  labs(title = "Hardanger", y= "Alle Næringer") + 
  scale_x_continuous(breaks = seq(2008, 2020, by = 1))
```

```{r Bosted_Hardanger_2}
syssel_bos %>% 
  filter(knr %in% c(4618, 1228)) %>% 
  ggplot(mapping = aes(x = aar, y = `Alle Næringer`)) +
  scale_color_viridis(discrete = TRUE, option = "A") +
  geom_line(aes(group = knavn, colour = knavn)) +
  scale_color_manual(values=c('#111111','#054987')) +
  scale_size_manual(values = c(seq(2.0, 2, by = -0.1))) +
  geom_hline(yintercept = 0) +
  scale_x_continuous(breaks = seq(2008, 2020, by = 1)) +
   labs(title = "Hardanger", x = "År") +
  theme(legend.position = 'bottom')
```

```{r har_bos_long}
har_bos_long <- syssel_bos %>%
  pivot_longer(
    cols = `Jordbruk, Skogbrug og Fiske`:Uoppgitt,
    names_to = "Næring",
    values_to = "Ansatte")
```

```{r Næringsfordeling_og_Utvikling_Hardanger_Bosted}
har_bos_long %>% 
  filter(knavn %in% c("Odda", "Ullensvang")) %>% 
  filter(Næring %in% c("Industri", "Helse- og Sosialtjenester", "Finansiering og Forsikring", "Elektrisitet, Vann og Renovasjon", "Bygge- og Anleggsvirksomhet", "Jordbruk, Skogbrug og Fiske")) %>% 
  ggplot(mapping = aes(x = as.Date(paste0(aar, "-01-01")), y = Ansatte)) +
  scale_color_viridis(discrete = TRUE, option = "A") +
  labs(title = "Hardanger: Odda, Ullensvang", x = "År", y = "Antall ansatte") +
  geom_line(mapping = aes(group = Næring, colour = Næring)) +
  facet_wrap(facets = ~ knavn, scales = "free_y", ncol = 3) +
  theme(legend.position = 'bottom')
```

# Oppgave 4

```{r Pendling på Haugalandet}
hgl_Pendling
```

```{r Pendling i Sunnhordland}
sun_Pendling
```

-   

```{r siste}
# Siste
```

-   
