---
title: "Datasamling"
output: html_notebook 
---

```{r setup, include=FALSE}
knitr::opts_chunk$set(echo = FALSE, include = FALSE)
suppressPackageStartupMessages({
library(PxWebApiData)
library(tidyverse)
library(lubridate)
})
```

```{r knr}
# Vector med relevante kommunenummer
load("knr.Rdata")
```

```{r Moenster}
# Legger inn regex mønster
moenster <- '\\s*\\([\\d\\s-]*\\d*\\)\\s*$'
```

# 1a. Sysselsatte Etter Arbeidssted (Kevin & Ola A.)

```{r}
# Henter her inn data via API og inkluderer alle kommunenumre
syssel_arb <- ApiData(
  urlToData = "07984",
  Region = list("vs:KommunerS", c(
          "1106",
          "1135",
          "1145",
          "1146",
          "1149",
          "1151",
          "1160",
          "4611",
          "4612",
          "4613",
          "4614",
          "4615",
          "4616",
          "4617",
          "4618",
          "1211",
          "1216",
          "1219",
          "1221",
          "1222",
          "1223",
          "1224",
          "1227",
          "1228",
          "1231")),
  ContentsCode = "SysselsatteArb",
  NACE2007 = TRUE,
  Alder = "15-74",
  Kjonn = "0",
  Tid = c(
    as.character(2008:2020)))
```

```{r}
syssel_arb <- syssel_arb$dataset %>% 
  tibble() %>% 
  rename(
    knr = Region,
    aar = Tid
) %>% 
    mutate(knavn = syssel_arb$`07984: Sysselsatte per 4. kvartal, etter region, næring (SN2007), kjønn, alder, statistikkvariabel og år`$region)
```

```{r}
# Fjerne irrelevant kolonne som heter NAstatus
syssel_arb <- syssel_arb %>% 
  select(-NAstatus)
```

```{r}
syssel_arb <- syssel_arb %>% 
  pivot_wider(
    names_from = NACE2007,
    values_from = value)
```

```{r}
names(syssel_arb)[[1]] <- "knr"
```

```{r}
syssel_arb <- syssel_arb %>%
  filter(
    knr %in% c(1106, 1135, 1145, 1146, 1149, 1151, 1160, 1211, 4611, 1216, 4612, 1219, 4613, 1221, 4614, 1222, 4615, 1223, 4616, 1224, 4617, 1228, 1231, 4618))
```

```{r}
syssel_arb <- syssel_arb %>% 
  mutate(
    knavn = str_replace(knavn, moenster, ""))
```

```{r}
syssel_arb <- syssel_arb %>% 
  mutate(
    Kjonn = fct_recode(Kjonn,
                     "Begge Kjønn" = "0"))
```

```{r}
names(syssel_arb)[[7]] <- "Alle Næringer"
names(syssel_arb)[[8]] <- "Jordbruk, Skogbrug og Fiske"
names(syssel_arb)[[9]] <- "Bergverksdrift og Utvinning"
names(syssel_arb)[[10]] <- "Industri"
names(syssel_arb)[[11]] <- "Elektrisitet, Vann og Renovasjon"
names(syssel_arb)[[12]] <- "Bygge- og Anleggsvirksomhet"
names(syssel_arb)[[13]] <- "Varehandel, Reperasjon av Motorvogner"
names(syssel_arb)[[14]] <- "Transport og Lagring"
names(syssel_arb)[[15]] <- "Overnattings- og Servicevirksomhet"
names(syssel_arb)[[16]] <- "Informasjon og Kommunikasjon"
names(syssel_arb)[[17]] <- "Finansiering og Forsikring"
names(syssel_arb)[[18]] <- "Teknisk Tjenesteyting, Eiendomsdrift"
names(syssel_arb)[[19]] <- "Forretningsmessig Tjenesteyting"
names(syssel_arb)[[20]] <- "Off.Adm, Forsvar, Sosialforsikring"
names(syssel_arb)[[21]] <- "Undervisning"
names(syssel_arb)[[22]] <- "Helse- og Sosialtjenester"
names(syssel_arb)[[23]] <- "Personlig Tjenesteyting"
names(syssel_arb)[[24]] <- "Uoppgitt"
```

```{r}
syssel_arb <- syssel_arb[syssel_arb$`Alle Næringer` !=0, ]
```

```{r}
syssel_arb[1][(syssel_arb)[1] == "1211"] <- "4611"
syssel_arb[1][(syssel_arb)[1] == "1216"] <- "4612"
syssel_arb[1][(syssel_arb)[1] == "1219"] <- "4613"
syssel_arb[1][(syssel_arb)[1] == "1221"] <- "4614"
syssel_arb[1][(syssel_arb)[1] == "1222"] <- "4615"
syssel_arb[1][(syssel_arb)[1] == "1223"] <- "4616"
syssel_arb[1][(syssel_arb)[1] == "1224"] <- "4617"
syssel_arb[1][(syssel_arb)[1] == "1231"] <- "4618"
```

## SKiller mellom Haugalandet, Sunhordland & Hardanger

## Haugalandet, Sunnhordland & Hardanger

### Haugalandet

```{r}
hld_arb <- ApiData(
  urlToData = "07984",
  Region = list("vs:KommunerS", c(
          "1106",
          "1135",
          "1145",
          "1146",
          "1149",
          "1151",
          "1160")),
  ContentsCode = "SysselsatteArb",
  NACE2007 = TRUE,
  Alder = "15-74",
  Kjonn = "0",
  Tid = c(
    as.character(2008:2020)))
```

```{r}
hld_arb <- hld_arb$dataset %>% 
  tibble() %>% 
  rename(
    knr = Region,
    aar = Tid
) %>% 
    mutate(knavn = hld_arb$`07984: Sysselsatte per 4. kvartal, etter region, næring (SN2007), kjønn, alder, statistikkvariabel og år`$region)
```

```{r}
hld_arb <- hld_arb %>% 
  pivot_wider(
    names_from = c(knr, knavn),
    values_from = value)
```

```{r}
hld_arb <- hld_arb %>% 
  filter(NACE2007 == "00-99")
```


```{r}
hld_arb <- hld_arb %>% 
  mutate(
    Totalt = `1106_Haugesund` + `1135_Sauda` + `1145_Bokn` + `1146_Tysvær` + `1149_Karmøy` + `1160_Vindafjord`) %>% 
  select(NACE2007, Kjonn, Alder, ContentsCode, aar, Totalt)
```

```{r}
hld_arb <- hld_arb %>% 
  mutate(
    Kjonn = fct_recode(Kjonn,
                     "Begge Kjønn" = "0"))

hld_arb <- hld_arb %>% 
  mutate(
    NACE2007 = fct_recode(NACE2007,
                     "Alle Næringer" = "00-99"))
```

```{r}
names(hld_arb)[[1]] <- "Næringer"
names(hld_arb)[[5]] <- "År"
```

### Sunnhordland

```{r}
sun_arb <- ApiData(
  urlToData = "07984",
  Region = list("vs:KommunerS", c(
          "1211",
          "1216",
          "1219",
          "1221",
          "1222",
          "1223",
          "1224",
          "4611",
          "4612",
          "4613",
          "4614",
          "4615",
          "4616",
          "4617")),
  ContentsCode = "SysselsatteArb",
  NACE2007 = TRUE,
  Alder = "15-74",
  Kjonn = "0",
  Tid = c(
    as.character(2008:2020)))
```

```{r}
sun_arb <- sun_arb$dataset %>% 
  tibble() %>% 
  rename(
    knr = Region,
    aar = Tid
) %>% 
    mutate(knavn = sun_arb$`07984: Sysselsatte per 4. kvartal, etter region, næring (SN2007), kjønn, alder, statistikkvariabel og år`$region)
```

```{r}
sun_arb <- sun_arb %>% 
  pivot_wider(
    names_from = c(knr, knavn),
    values_from = value)
```

```{r}
sun_arb <- sun_arb %>% 
  filter(NACE2007 == "00-99")
```

```{r}
sun_arb <- sun_arb %>% 
  mutate(
    Etne = `4611_Etne` + `1211_Etne (-2019)`,
    Sveio = `4612_Sveio` + `1216_Sveio (-2019)`,
    Bømlo = `4613_Bømlo` + `1219_Bømlo (1916-2019)`,
    Stord = `4614_Stord` + `1221_Stord (-2019)`,
    Fitjar = `4615_Fitjar` + `1222_Fitjar (-2019)`,
    Tysnes = `4616_Tysnes` + `1223_Tysnes (-2019)`,
    Kvinnherad = `4617_Kvinnherad` + `1224_Kvinnherad (-2019)`,
    Totalt = Etne + Sveio + Bømlo + Stord + Fitjar + Tysnes + Kvinnherad) %>% 
  select(NACE2007, Kjonn, Alder, ContentsCode, aar, Totalt)
```

```{r}
sun_arb <- sun_arb %>% 
  mutate(
    Kjonn = fct_recode(Kjonn,
                     "Begge Kjønn" = "0"))

sun_arb <- sun_arb %>% 
  mutate(
    NACE2007 = fct_recode(NACE2007,
                     "Alle Næringer" = "00-99"))
```

```{r}
names(sun_arb)[[1]] <- "Næringer"
names(sun_arb)[[5]] <- "År"
```

### Hardanger

```{r}
har_arb <- ApiData(
  urlToData = "07984",
  Region = list("vs:KommunerS", c(
          "1228",
          "1231",
          "4618")),
  ContentsCode = "SysselsatteArb",
  NACE2007 = TRUE,
  Alder = "15-74",
  Kjonn = "0",
  Tid = c(
    as.character(2008:2020)))
```

```{r}
har_arb <- har_arb$dataset %>% 
  tibble() %>% 
  rename(
    knr = Region,
    aar = Tid
) %>% 
    mutate(knavn = har_arb$`07984: Sysselsatte per 4. kvartal, etter region, næring (SN2007), kjønn, alder, statistikkvariabel og år`$region)
```

```{r}
har_arb <- har_arb %>% 
  pivot_wider(
    names_from = c(knr, knavn),
    values_from = value)
```

```{r}
har_arb <- har_arb %>% 
  filter(NACE2007 == "00-99")
```

```{r}
har_arb <- har_arb %>% 
  mutate(
    Ullensvang = `1231_Ullensvang (1977-2019)` + `4618_Ullensvang`,
    Totalt = `1228_Odda (1913-2019)` + Ullensvang) %>% 
  select(NACE2007, Kjonn, Alder, ContentsCode, aar, Totalt)
```

```{r}
har_arb <- har_arb %>% 
  mutate(
    Kjonn = fct_recode(Kjonn,
                     "Begge Kjønn" = "0"))

har_arb <- har_arb %>% 
  mutate(
    NACE2007 = fct_recode(NACE2007,
                     "Alle Næringer" = "00-99"))
```

```{r}
names(har_arb)[[1]] <- "Næringer"
names(har_arb)[[5]] <- "År"
```

# 1b. Sysselsatte Etter Bosted (Kevin & Ola A.)

```{r}
# Henter her inn data via API og inkluderer alle kommunenumre
syssel_bos <- ApiData(
  urlToData = "07984",
  Region = list("vs:KommunerS", c(
          "1106",
          "1135",
          "1145",
          "1146",
          "1149",
          "1151",
          "1160",
          "4611",
          "4612",
          "4613",
          "4614",
          "4615",
          "4616",
          "4617",
          "4618",
          "1211",
          "1216",
          "1219",
          "1221",
          "1222",
          "1223",
          "1224",
          "1227",
          "1228",
          "1231")),
  ContentsCode = "Sysselsatte",
  NACE2007 = TRUE,
  Alder = "15-74",
  Kjonn = "0",
  Tid = c(
    as.character(2008:2020)))
```

```{r}
syssel_bos <- syssel_bos$dataset %>% 
  tibble() %>% 
  rename(
    knr = Region,
    aar = Tid
) %>% 
    mutate(knavn = syssel_bos$`07984: Sysselsatte per 4. kvartal, etter region, næring (SN2007), kjønn, alder, statistikkvariabel og år`$region)
```

```{r}
syssel_bos <- syssel_bos %>% 
  pivot_wider(
    names_from = NACE2007,
    values_from = value)
```

```{r}
names(syssel_bos)[[1]] <- "knr"
```

```{r}
syssel_bos <- syssel_bos %>%
  filter(
    knr %in% c(1106, 1135, 1145, 1146, 1149, 1151, 1160, 1211, 4611, 1216, 4612, 1219, 4613, 1221, 4614, 1222, 4615, 1223, 4616, 1224, 4617, 1228, 1231, 4618))
```

```{r}
syssel_bos <- syssel_bos %>% 
  mutate(
    knavn = str_replace(knavn, moenster, ""))
```

```{r}
syssel_bos <- syssel_bos %>% 
  mutate(
    Kjonn = fct_recode(Kjonn,
                     "Begge Kjønn" = "0"))
```

```{r}
names(syssel_bos)[[7]] <- "Alle Næringer"
names(syssel_bos)[[8]] <- "Jordbruk, Skogbrug og Fiske"
names(syssel_bos)[[9]] <- "Bergverksdrift og Utvinning"
names(syssel_bos)[[10]] <- "Industri"
names(syssel_bos)[[11]] <- "Elektrisitet, Vann og Renovasjon"
names(syssel_bos)[[12]] <- "Bygge- og Anleggsvirksomhet"
names(syssel_bos)[[13]] <- "Varehandel, Reperasjon av Motorvogner"
names(syssel_bos)[[14]] <- "Transport og Lagring"
names(syssel_bos)[[15]] <- "Overnattings- og Servicevirksomhet"
names(syssel_bos)[[16]] <- "Informasjon og Kommunikasjon"
names(syssel_bos)[[17]] <- "Finansiering og Forsikring"
names(syssel_bos)[[18]] <- "Teknisk Tjenesteyting, Eiendomsdrift"
names(syssel_bos)[[19]] <- "Forretningsmessig Tjenesteyting"
names(syssel_bos)[[20]] <- "Off.Adm, Forsvar, Sosialforsikring"
names(syssel_bos)[[21]] <- "Undervisning"
names(syssel_bos)[[22]] <- "Helse- og Sosialtjenester"
names(syssel_bos)[[23]] <- "Personlig Tjenesteyting"
names(syssel_bos)[[24]] <- "Uoppgitt"
```

```{r}
syssel_bos <- syssel_bos[syssel_bos$`Alle Næringer` !=0, ]
```

```{r}
syssel_bos[1][(syssel_bos)[1] == "1211"] <- "4611"
syssel_bos[1][(syssel_bos)[1] == "1216"] <- "4612"
syssel_bos[1][(syssel_bos)[1] == "1219"] <- "4613"
syssel_bos[1][(syssel_bos)[1] == "1221"] <- "4614"
syssel_bos[1][(syssel_bos)[1] == "1222"] <- "4615"
syssel_bos[1][(syssel_bos)[1] == "1223"] <- "4616"
syssel_bos[1][(syssel_bos)[1] == "1224"] <- "4617"
syssel_bos[1][(syssel_bos)[1] == "1231"] <- "4618"
```

## SKiller mellom Haugalandet, Sunhordland & Hardanger

```{r}
haugalandet_bos <- syssel_bos %>% 
  filter(
    knr %in% c(1106, 1135, 1145, 1146, 1149, 1151, 1160))
```

```{r}
sunhordland_bos <- syssel_bos %>% 
  filter(
    knr %in% c(4611, 4612, 4613, 4614, 4615, 4616, 4617))
```

```{r}
hardanger_bos <- syssel_bos %>% 
  filter(
    knr %in% c(1228, 4618))
```

## Haugalandet, Sunnhordland & Hardanger

### Haugalandet

```{r}
hld_arb <- ApiData(
  urlToData = "07984",
  Region = list("vs:KommunerS", c(
          "1106",
          "1135",
          "1145",
          "1146",
          "1149",
          "1151",
          "1160")),
  ContentsCode = "SysselsatteArb",
  NACE2007 = TRUE,
  Alder = "15-74",
  Kjonn = "0",
  Tid = c(
    as.character(2008:2020)))
```

```{r}
hld_arb <- hld_arb$dataset %>% 
  tibble() %>% 
  rename(
    knr = Region,
    aar = Tid
) %>% 
    mutate(knavn = hld_arb$`07984: Sysselsatte per 4. kvartal, etter region, næring (SN2007), kjønn, alder, statistikkvariabel og år`$region)
```

```{r}
hld_arb <- hld_arb %>% 
  pivot_wider(
    names_from = c(knr, knavn),
    values_from = value)
```

```{r}
hld_arb <- hld_arb %>% 
  filter(NACE2007 == "00-99")
```


```{r}
hld_arb <- hld_arb %>% 
  mutate(
    Totalt = `1106_Haugesund` + `1135_Sauda` + `1145_Bokn` + `1146_Tysvær` + `1149_Karmøy` + `1160_Vindafjord`) %>% 
  select(NACE2007, Kjonn, Alder, ContentsCode, aar, Totalt)
```

```{r}
hld_arb <- hld_arb %>% 
  mutate(
    Kjonn = fct_recode(Kjonn,
                     "Begge Kjønn" = "0"))

hld_arb <- hld_arb %>% 
  mutate(
    NACE2007 = fct_recode(NACE2007,
                     "Alle Næringer" = "00-99"))
```

```{r}
names(hld_arb)[[1]] <- "Næringer"
names(hld_arb)[[5]] <- "År"
```

### Sunnhordland

```{r}
sun_arb <- ApiData(
  urlToData = "07984",
  Region = list("vs:KommunerS", c(
          "1211",
          "1216",
          "1219",
          "1221",
          "1222",
          "1223",
          "1224",
          "4611",
          "4612",
          "4613",
          "4614",
          "4615",
          "4616",
          "4617")),
  ContentsCode = "SysselsatteArb",
  NACE2007 = TRUE,
  Alder = "15-74",
  Kjonn = "0",
  Tid = c(
    as.character(2008:2020)))
```

```{r}
sun_arb <- sun_arb$dataset %>% 
  tibble() %>% 
  rename(
    knr = Region,
    aar = Tid
) %>% 
    mutate(knavn = sun_arb$`07984: Sysselsatte per 4. kvartal, etter region, næring (SN2007), kjønn, alder, statistikkvariabel og år`$region)
```

```{r}
sun_arb <- sun_arb %>% 
  pivot_wider(
    names_from = c(knr, knavn),
    values_from = value)
```

```{r}
sun_arb <- sun_arb %>% 
  filter(NACE2007 == "00-99")
```

```{r}
sun_arb <- sun_arb %>% 
  mutate(
    Etne = `4611_Etne` + `1211_Etne (-2019)`,
    Sveio = `4612_Sveio` + `1216_Sveio (-2019)`,
    Bømlo = `4613_Bømlo` + `1219_Bømlo (1916-2019)`,
    Stord = `4614_Stord` + `1221_Stord (-2019)`,
    Fitjar = `4615_Fitjar` + `1222_Fitjar (-2019)`,
    Tysnes = `4616_Tysnes` + `1223_Tysnes (-2019)`,
    Kvinnherad = `4617_Kvinnherad` + `1224_Kvinnherad (-2019)`,
    Totalt = Etne + Sveio + Bømlo + Stord + Fitjar + Tysnes + Kvinnherad) %>% 
  select(NACE2007, Kjonn, Alder, ContentsCode, aar, Totalt)
```

```{r}
sun_arb <- sun_arb %>% 
  mutate(
    Kjonn = fct_recode(Kjonn,
                     "Begge Kjønn" = "0"))

sun_arb <- sun_arb %>% 
  mutate(
    NACE2007 = fct_recode(NACE2007,
                     "Alle Næringer" = "00-99"))
```

```{r}
names(sun_arb)[[1]] <- "Næringer"
names(sun_arb)[[5]] <- "År"
```

### Hardanger

```{r}
har_arb <- ApiData(
  urlToData = "07984",
  Region = list("vs:KommunerS", c(
          "1228",
          "1231",
          "4618")),
  ContentsCode = "SysselsatteArb",
  NACE2007 = TRUE,
  Alder = "15-74",
  Kjonn = "0",
  Tid = c(
    as.character(2008:2020)))
```

```{r}
har_arb <- har_arb$dataset %>% 
  tibble() %>% 
  rename(
    knr = Region,
    aar = Tid
) %>% 
    mutate(knavn = har_arb$`07984: Sysselsatte per 4. kvartal, etter region, næring (SN2007), kjønn, alder, statistikkvariabel og år`$region)
```

```{r}
har_arb <- har_arb %>% 
  pivot_wider(
    names_from = c(knr, knavn),
    values_from = value)
```

```{r}
har_arb <- har_arb %>% 
  filter(NACE2007 == "00-99")
```

```{r}
har_arb <- har_arb %>% 
  mutate(
    Ullensvang = `1231_Ullensvang (1977-2019)` + `4618_Ullensvang`,
    Totalt = `1228_Odda (1913-2019)` + Ullensvang) %>% 
  select(NACE2007, Kjonn, Alder, ContentsCode, aar, Totalt)
```

```{r}
har_arb <- har_arb %>% 
  mutate(
    Kjonn = fct_recode(Kjonn,
                     "Begge Kjønn" = "0"))

har_arb <- har_arb %>% 
  mutate(
    NACE2007 = fct_recode(NACE2007,
                     "Alle Næringer" = "00-99"))
```

```{r}
names(har_arb)[[1]] <- "Næringer"
names(har_arb)[[5]] <- "År"
```

### Skriver .csv av ovenfor. Flytt ned når vi kommer vidare:

```{r writing_csv}
write_csv(syssel_arb, file="syssel_arb.csv")
write_csv(hld_arb, file="hld_arb.csv")
write_csv(sunhordland_arb, file="sunhordland_arb.csv")
write_csv(hardanger_arb, file="hardanger_arb.csv")
write_csv(syssel_bos, file="syssel_bos.csv")
write_csv(haugalandet_bos, file="haugalandet_bos.csv")
write_csv(sunhordland_bos, file="sunhordland_bos.csv")
write_csv(hardanger_bos, file="hardanger_bos.csv")
```


# 2. Mål for Beskrivelse av Næringsstrukturen


# 3. Sysselsetting i ulike næringer, etter arbeidsstedskommune

# 4. Pendling mellom de ulike kommunene i regionen (Heidi og Ann Elisabeth jobber videre med denne)

```{r}
pendling <- ApiData(
  urlToData = "03321",
  ArbstedKomm = "Sauda",
  ContentsCode = "Sysselsatte",
  Bokommuen = "Sauda",
  Tid = c(
    as.character(2020:2020)))
```

```{r}
pendling <- pendling %>% 
  pivot_wider(
    names_from = Bokommuen,
    values_from = value)
```

```{r}
names(Pendling)[[1]] <- " ArbstedKomm"
```



```{r}
Pendling <- Pendling %>%
  filter(
    ArbstedKomm %in% c(1106, 1135, 1145, 1146, 1149, 1151, 1160, 4611, 4612, 4613, 4614, 4615, 4616, 4617, 4618))
```


```{r}
Pendling <- Pendling %>%
  filter(
    Bokommuen %in% c(1106, 1135, 1145, 1146, 1149, 1151, 1160, 4611, 4612, 4613, 4614, 4615, 4616, 4617, 4618))
```

```{r}
names(Pendling)[[1]] <- "Haugesund"
names(Pendling)[[2]] <- "Sauda"
names(Pendling)[[3]] <- "Bokn"
names(Pendling)[[4]] <- "Tysvær"
names(Pendling)[[5]] <- "Karmøy"
names(Pendling)[[6]] <- "Utsira"
names(Pendling)[[7]] <- "Vindafjord"
names(Pendling)[[8]] <- "Etne"
names(Pendling)[[9]] <- "Sveio"
names(Pendling)[[10]] <- "Bømlo"
names(Pendling)[[11]] <- "Stord"
names(Pendling)[[12]] <- "Fitjar"
names(Pendling)[[13]] <- "Tysnes"
names(Pendling)[[14]] <- "Kvinnherad"
names(Pendling)[[15]] <- "Ullensvang"

```




```{r}
Pendling <- matrix(03321, nrow = 15, ncol = 15)
row.names(Pendling) <- c("1106, 1135, 1145, 1146, 1149, 1151, 1160, 4611, 4612, 4613, 4614, 4615, 4616, 4617, 4618")

colnames(Pendling) <- c("1106, 1135, 1145, 1146, 1149, 1151, 1160, 4611, 4612, 4613, 4614, 4615, 4616, 4617, 4618")
```











>>>>>>> 7da91362097d8fa513ff590918845f9c16370119

# 3. Sysselsetting i ulike næringer, etter arbeidsstedskommune

# 4. Pendling mellom de ulike kommunene i regionen (Heidi og Ann Elisabeth jobber videre med denne)

```{r}
Pendling <- ApiData(
  urlToData = "03321",
  ArbstedKomm = "Sauda",
  ContentsCode = "Sysselsatte",
  Bokommuen = "Sauda",
  Tid = c(
    as.character(2020:2020)))
```

```{r}
Pendling <- Pendling %>% 
  pivot_wider(
    names_from = "Bokommuen"
    values_from = value)
```

```{r}
names(Pendling)[[1]] <- " ArbstedKomm"
```



```{r}
Pendling <- Pendling %>%
  filter(
    ArbstedKomm %in% c(1106, 1135, 1145, 1146, 1149, 1151, 1160, 4611, 4612, 4613, 4614, 4615, 4616, 4617, 4618))
```


```{r}
Pendling <- Pendling %>%
  filter(
    Bokommuen %in% c(1106, 1135, 1145, 1146, 1149, 1151, 1160, 4611, 4612, 4613, 4614, 4615, 4616, 4617, 4618))
```

```{r}
names(Pendling)[[1]] <- "Haugesund"
names(Pendling)[[2]] <- "Sauda"
names(Pendling)[[3]] <- "Bok"
names(Pendling)[[4]] <- "Tysvær"
names(Pendling)[[5]] <- "Karmøy"
names(Pendling)[[6]] <- "Utsira"
names(Pendling)[[7]] <- "Vindafjord"
names(Pendling)[[8]] <- "Etne"
names(Pendling)[[9]] <- "Sveio"
names(Pendling)[[10]] <- "Bømlo"
names(Pendling)[[11]] <- "Stord"
names(Pendling)[[12]] <- "Fitjar"
names(Pendling)[[13]] <- "Tysnes"
names(Pendling)[[14]] <- "Kvinnherad"
names(Pendling)[[15]] <- "Ullensvang"

```


```{r}
Pendling <- matrix(03321, nrow = 15, ncol = 15)
row.names(Pendling) <- c("1106, 1135, 1145, 1146, 1149, 1151, 1160, 4611, 4612, 4613, 4614, 4615, 4616, 4617, 4618")

colnames(Pendling) <- c("1106, 1135, 1145, 1146, 1149, 1151, 1160, 4611, 4612, 4613, 4614, 4615, 4616, 4617, 4618")
```


